臺灣高等法院刑事判決　　　　　　　　94年度上訴字第2779號
上　訴　人　臺灣新竹地方法院檢察署檢察官
被　　　告　甲○○
上列上訴人因毒品危害防制條例案件，不服臺灣新竹地方法院94
年度訴字第167號，中華民國94年5月31日第一審判決（起訴案號
：臺灣新竹地方法院檢察署93年度毒偵字第1102號、94年度毒偵
字第229號）提起上訴及移送併辦（臺灣新竹地方法院檢察署94
年度毒偵字第1205、1788號，臺灣苗栗地方法院檢察署94年度毒
偵字第602號），本院判決如下：
    主  文
原判決撤銷。
甲○○連續施用第一級毒品，累犯，處有期徒刑壹年貳月。扣案
如附表編號1、2所示之第一級毒品海洛因肆包、海洛因殘渣袋
個（內含海洛因量微已無法析離）均沒收銷燬之。又連續施用第
二級毒品，累犯，處有期徒刑拾月。扣案如附表編號2、3所示之
第二級毒品安非他命貳包、安非他命吸食玻璃頭（內含安非他命
因量微已無法析離）、含安非他命殘渣夾鏈袋6個、分裝吸管1枝
均沒收銷燬之，安非他命吸食器壹個沒收。應執行有期徒刑壹年
玖月。扣案如附表編號1、2所示之第一級毒品海洛因肆包、海洛
因殘渣袋個（內含海洛因量微已無法析離）、如附表編號2、3
所示之第二級毒品安非他命貳包、安非他命吸食玻璃頭壹個（內
含安非他命因量微已無法析離）、含安非他命殘渣夾鏈袋6個、
分裝吸管1枝均沒收銷燬之，安非他命吸食器壹個沒收。
    事  實
一甲○○於民國87年間，因違反毒品危害防制條例案件，經原審
  法院以87年度毒聲字第886號裁定送觀察、勒戒結果，認無繼
  續施用毒品傾向，由原審法院以87年度易字第778號判決免刑
  確定；又因違反同條例案件，經原審法院以88年度毒聲字第10
  49號裁定送觀察勒戒後，仍認無繼續施用毒品傾向，而經臺灣
  新竹地方法院檢察署檢察官以88年度偵字第1893號、88年度毒
  偵字第370號為不起訴處分確定。復因施用第二級毒品案件，
  經原審法院以89年度毒聲字第680號裁定令入戒治處所施以強
  制戒治後，經原審法院以89年度毒聲字第2967號裁定停止戒治
  ，所餘戒治期間付保護管束，於90年1月18日出戒治處所，並
  於90年7日10日保護管束期滿。再因連續施用第二級毒品及施
  用第一級毒品，經依原審法院以91年度毒聲字第43號令入戒治
  處所施以強制戒治，並於92年2月25日執行完畢釋放。所涉刑
  責部分，則經原審法院於90、91年間分別以90年度易字第834
  號、91年度訴字第55號，先後判處有期徒刑8月、7月，並定應
  執行有期徒刑1年2月確定，嗣於93年4月2日縮短刑期假釋出監
  ，迄93年7月30日假釋期滿未經撤銷，所餘刑期以已執行論。
  詎仍未能戒除毒癮，於上述強制戒治於92年2月25日執行完畢
  釋放後5年內，基於施用第一級毒品海洛因及第二級毒品安非
  他命之概括犯意，自93年7月間某日起，至94年7月31日止，連
  續在其位於新竹市○○街57號2樓之住所、停放於住所附近之
  車輛內及苗栗縣頭份工地，各以將第一級毒品海洛因摻入香菸
  內點火吸食，或將第一級毒品海洛因、第二級毒品安非他命置
  放於吸食器內，點火燒烤吸食所產生煙霧之方式，分別施用第
  一級毒品海洛因、第二級毒品安非他命多次。嗣經警先後於附
  表所示之時、地查獲，並扣得第一級毒品海洛因、第二級毒品
  安非他命、吸食器1組、吸食玻璃頭1個、海洛因殘渣袋3個、
  含安非他命殘渣夾鏈袋6個、分裝吸管1枝（詳如附表扣案物品
  欄所示）。
二案經新竹市警察局第二分局報請及臺灣新竹地方法院檢察署檢
  察官偵查起訴及臺灣苗栗地方法院檢察署檢察官、臺灣新竹地
  方法院檢察署檢察官移送併案審理。
      理  由
一查被告自93年7月間某日至94年4月中旬某日止有施用上開第一
  級及第二級毒品等事實業據被告於原審審理時坦承不諱，被告
  於94年8月1日檢察官偵訊時亦坦承有施用第二級毒品安非他命
  至94年7月31日等情。又被告於附表所載之時間被查獲後所採
  集之尿液，經分別送驗後，均檢出嗎啡及甲基安非他命陽性反
  應，有新竹市警察局尿液送檢人真實姓名代號對照表暨送驗登
  記簿、苗栗縣警察局竹南分局偵辦毒品案件尿液鑑驗代碼對照
  表、濫用藥物尿液檢驗檢體監管紀錄表、尿液檢體編號登記簿
  各1份及如附表所示尿液檢驗報告附於各該偵查卷內可據（見
  臺灣新竹地方法院檢察署94年度毒偵字第229號偵查卷第48 至
  49頁及臺灣新竹地方法院檢察署93年度毒偵字第1102號偵查卷
  第59至64、98頁、94年度毒偵字第1014號偵查卷第14─1頁、
  臺灣桃園地方法院檢察署94年度毒偵字第4396號偵查卷影本第
  73頁）。另扣案如附表編號1所示毒品經檢驗後，確為第一級
  毒品海洛因及第二級毒品安非他命無誤，有苗栗縣警察局竹南
  分局查獲涉嫌毒品危害防制條例毒品初步鑑驗報告單3紙及法
  務部調查局94年1月10日調科壹字第100002286號鑑定通知書各
  1紙在卷可稽（見前開臺灣新竹地方法院檢察署93年度毒偵字
  第1102號偵查卷第56、57、98頁、臺灣苗栗地方法院檢察署94
  年度毒偵字第602號偵查卷第41頁），足證被告有施用第一級
  毒品海洛因、第二級毒品安非他命至94年7月31日至為灼然。
  被告於94年8月1日檢察官偵訊時供稱施用第一級海洛因至94年
  3月顯非事實，於94年3月4日被警查獲訊問時否認有施用毒品
  ，亦為卸責之詞，不足採信。此外，並有新竹市警察局第二分
  局搜索扣押筆錄、扣押物品目錄表、苗栗縣警察局頭份分局搜
  索扣押筆錄、扣押物品收據證明書、扣押物品目錄清冊表、扣
  押物品清單各乙份及照片共6張附卷為憑（見臺灣新竹地方法
  院檢察署94年度毒偵字第229號偵查卷第12至17頁；臺灣苗栗
  地方法院檢察署94年度毒偵字第602號偵查卷第35至40、58 至
  59頁；台灣桃園地方法院檢察署94年度毒偵字第4396號偵查卷
  影本第35頁），再被告有如事實欄所述之觀察、勒戒及強制戒
  治執行紀錄，有卷附之原審法院90年度易字第834號判決及臺
  灣高等法院被告全國前案紀錄表、刑案資料查註紀錄表、法務
  部全國檢察官線上查詢刑案人犯在監所最新資料報表各1份在
  卷可考，其於最近1次強制戒治於92年2月25日執行完畢釋放後
  ，5年內再連續施用第一級毒品海洛因及第二級毒品安非他命
  ，事證明確，犯行堪以認定。
二查海洛因及安非他命分屬毒品危害防制條例第2條第2項第1款
  所列之第一級毒品及第2款所列之第二級毒品，核被告所為，
  係分別犯毒品危害防制條例第10條第1項之施用第一級毒品罪
  及同條例第10條第2項之施用第二級毒品罪。至其持有第一級
  毒品海洛因、第二級毒品安非他命後，分別進而施用，其持有
  毒品之低度行為，應分別為施用之高度行為所吸收，爰不另論
  罪。又被告所為先後多次施用第一級毒品海洛因犯行及先後多
  次施用第二級毒品安非他命犯行，均時間緊接，犯罪構成要件
  相同，顯均係基於概括犯意而為，應均依連續犯之規定，各論
  以一罪，並分別加重其刑。被告於94年1月17日以後之施用第
  一級海洛因及第二級安非他命之行為雖未經檢察官起訴，惟此
  部分與檢察官起訴部分有連續犯之裁判上一罪關係為起訴效力
  所及，本院自應併予審理。被告於90、91年間，因施用第一級
  毒品及連續施用第二級毒品案件，經原審法院分別以90年度易
  字第834號、91年度訴字第55號，先後判處有期徒刑8月、7 月
  ，並定應執行有期徒刑1年2月確定，於93年4月2日縮短刑期假
  釋出監，迄93年7月30日假釋期滿執行完畢，有臺灣高等法院
  被告前案紀錄表1紙附卷可據，其於上開有期徒刑執行完畢後5
  年內，再犯本件有期徒刑以上之2罪，均為累犯，應依刑法第
  47條規定，分別遞予加重其刑。
三原審據以論科，固非無見，惟原判決對於被告自94年4月中旬
  以後至同年7月31日止施用第一級毒品海洛因、第二級毒品安
  非他命部分，未及併予審理，尚有未洽，檢察官上訴請求併予
  審理，為有理由，應由本院將原判決撤銷改判，爰審酌被告經
  強制戒治後，竟不知悔悟，且施用毒品頻率密集，顯然自制力
  薄弱，缺乏拒用毒品之決心，又安非他命及海洛因等毒品，危
  害施用者之神經中樞，使施用者產生幻聽及幻想之症狀，對施
  用者之健康產生不良之影響，同時因幻聽及幻想結果亦可能使
  施用者對周遭之人施暴，對公共秩序產生威脅；惟念施用毒品
  所生危害以自戕健康為主，且被告於原審審理時坦認犯行等一
  切情狀，分別量處如主文第二項所示之刑，並定其應執行之刑
  。扣案如附表編號1、2所示之第一級毒品海洛因共4包、海洛
  因殘渣袋3個（內含海洛因量微已無法析離）、如附表編號2、
  3所示之第二級毒品安非他命共2包、安非他命吸食玻璃頭1 個
  （內含安非他命因量微已無法析離）、如附表編號5所示之含
  安非他命殘渣夾鏈袋6個、分裝吸管1枝，均為毒品危害防制條
  例第2條第2項第1、2款所規定之第一、二級毒品，為違禁物，
  不問屬於被告與否，均應依毒品危害防制條例第18條第1項前
  段之規定宣告沒收銷燬之。又扣案安非他命吸食器1個，為被
  告所有供施用第二級毒品所用之物，為被告供述在卷，爰依刑
  法第38條第1項第2款之規定宣告沒收。
四被告經合法傳喚，無正當理由不到庭，爰不待其陳述，逕行判
  決。
據上論斷，應依刑事訴訟法第369條第1項前段、第364條、第299
條第1項前段、第371條，毒品危害防制條例第10條第1項、第2項
、第18條第1項前段，刑法第11條、第56條、第47條、第51條第5
款、第38條第1項第2款，判決如主文。
本案經檢察官邱美育到庭執行職務。
中　　華　　民　　國　　94　  年　　11　 月　　24　   日
                  刑事第十一庭審判長法 官  陳 祐 輔
                                    法 官  江 國 華
                                    法 官  陳 國 文
以上正本證明與原本無異。
施用第一級毒品部分，如不服本判決，應於收受送達後十日內向
本院提出上訴書狀，其未敘述上訴之理由者並得於提起上訴後十
日內向本院補提理由書（均須按他造當事人之人數附繕本）。
施用第二級毒品部分，不得上訴。
                                    書記官 吳 素 雲
中　　華　　民　　國　　94　　年　　11　 月　　28　   日
附錄本案論罪科刑法條全文：
毒品危害防制條例第10條
施用第一級毒品者，處六月以上五年以下有期徒刑。
施用第二級毒品者，處三年以下有期徒刑。
附表：
┌──┬────┬────┬────┬─────┬────┬────┬─────┐
│編號│偵查案號│查獲時間│查獲地點│扣案物品  │採尿時間│檢驗結果│檢驗報告  │
├──┼────┼────┼────┼─────┼────┼────┼─────┤
│  1 │臺灣新竹│93年8月3│新竹縣竹│第一級毒品│93年8月3│甲基安非│苗栗縣衛生│
│    │地方法院│日16時30│東鎮光明│海洛因1包(│日20時50│他命及嗎│局93年8月2│
│    │檢察署93│分許    │路85號  │淨重0.06公│分      │啡陽性反│3日苗衛檢 │
│    │年度毒偵│        │        │克)及安非 │        │應      │字第093001│
│    │字第1102│        │        │他命吸食具│        │        │2685號煙毒│
│    │號      │        │        │器1組。   │        │        │尿液檢驗成│
│    │        │        │        │          │        │        │績書(檢體 │
│    │        │        │        │          │        │        │編號:B2300│
│    │        │        │        │          │        │        │6);憲兵司 │
│    │        │        │        │          │        │        │令部刑事鑑│
│    │        │        │        │          │        │        │識中心民國│
│    │        │        │        │          │        │        │94年1月4日│
│    │        │        │        │          │        │        │(94)安鑑字│
│    │        │        │        │          │        │        │第00027號 │
│    │        │        │        │          │        │        │鑑驗通知書│
├──┼────┼────┼────┼─────┼────┼────┼─────┤
│  2 │臺灣新竹│94年1月1│新竹市錦│第一級海洛│94年1月1│同上    │新竹市衛生│
│    │地方法院│7日20時3│華街5巷 │因3包(毛重│8日某時 │        │局94年1月2│
│    │檢察署94│0分     │口      │14.4公克) │        │        │0日衛檢字 │
│    │年度毒偵│        │        │、殘渣袋3 │        │        │第815號不 │
│    │字第229 │        │        │個、第二級│        │        │法藥尿液初│
│    │號      │        │        │安非他命1 │        │        │步篩檢報告│
│    │        │        │        │包(毛重0.6│        │        │書        │
│    │        │        │        │公克)     │        │        │          │
├──┼────┼────┼────┼─────┼────┼────┼─────┤
│  3 │臺灣苗栗│94年4月1│苗栗縣頭│第二級毒品│94年4月1│未送驗  │未送驗    │
│    │地方法院│7日凌晨3│份鎮文林│安非他命1 │7日5時20│        │          │
│    │檢察署94│時25分  │路36巷76│包(毛重0.3│分      │        │          │
│    │年度毒偵│        │號前    │公克)、吸 │        │        │          │
│    │字第60 2│        │        │食玻璃頭( │        │        │          │
│    │號（併案│        │        │內含殘渣)1│        │        │          │
│    │部分）  │        │        │個        │        │        │          │
├──┼────┼────┼────┼─────┼────┼────┼─────┤
│    │臺灣新竹│94年3月4│新竹市東│          │94年3月4│甲基安非│台灣檢驗科│
│    │地方法院│日1時15 │區○○路│          │日3時15 │他命及嗎│技股份有限│
│  4 │檢察署94│分      │365號2樓│          │分      │啡陽性反│公司      │
│    │年度毒偵│        │203室   │          │        │應      │2005/03/22│
│    │字第1205│        │        │          │        │        │CH/2005/30│
│    │號（併案│        │        │          │        │        │233號濫用 │
│    │部分）  │        │        │          │        │        │藥物尿液檢│
│    │        │        │        │          │        │        │驗報告    │
├──┼────┼────┼────┼─────┼────┼────┼─────┤
│    │臺灣新竹│94年8月1│國道三號│含安非他命│94年8月1│甲基安非│台灣尖端先│
│    │地方法院│日16時  │公路北向│殘渣夾鏈袋│日17時  │他命及嗎│進生技醫藥│
│    │檢察署94│        │72公里處│6個、含殘 │        │啡陽性反│股份有限公│
│  5 │年度毒偵│        │（桃園縣│渣分裝吸管│        │應      │司2005/08/│
│    │字第1788│        │龍潭鄉路│1枝       │        │        │09濫用藥物│
│    │號（併案│        │段）    │          │        │        │檢驗報告  │
│    │部分）  │        │        │          │        │        │          │
│    │        │        │        │          │        │        │          │
└──┴────┴────┴────┴─────┴────┴────┴─────┴
